Inventaris van de Genie-archieven Koninklijke Landmacht: LM-nummers, (1672) 1813-1940 (1942)
Nationaal Archief, Den Haag
- Inspecteur der Genie
  - Doos 2443, 2443
    - Correspondentie van het bureau van de Inspecteur Generaal van de fortificatiën. 1904, 1
      3199 t/m 3350 Deel I
    - Correspondentie van het bureau van de Inspecteur Generaal van de fortificatiën. 1904, 2
      3351 t/m 3614 Deel Ii
      Doortrekking van de lijnbaan te Aalsmeer en het verharden van kaden van den Stommeerpolder.
  - Doos 2444, 2444
    - Correspondentie van het bureau van de Inspecteur Generaal van de fortificatiën. 1904, 1
      3615 t/m 3773 Deel II
    - Correspondentie van het bureau van de Inspecteur Generaal van de fortificatiën. 1904, 2
      3774 t/m 4134 Deel I
  - Doos 2445, 2445
    - Correspondentie van het bureau van de Inspecteur Generaal van de fortificatiën. 1904, 1
      4135 t/m 3815 Deel I
    - Correspondentie van het bureau van de Inspecteur Generaal van de fortificatiën. 1904, 2
      4135 t/m 4319 Deel II
      Brugvernieling
  - Doos 2446, 2446
    - Correspondentie van het bureau van de Inspecteur Generaal van de fortificatiën. 1904, 1
      4321 t/m 4523 Deel II
      Ontwerp bestekken.
    - Correspondentie van het bureau van de Inspecteur Generaal van de fortificatiën. 1904, 2
      4524 t/m 4627 Deel I
      Materieel van het Veldleger.
  - Doos 2447, 2447
    - Correspondentie van het bureau van de Inspecteur Generaal van de fortificatiën. 1904, 1
      4629 t/m 4888 Deel I
    - Correspondentie van het bureau van de Inspecteur Generaal van de fortificatiën. 1904, 2
      4889 t/m 5041 Deel II
  - Doos 2448, 2448
    - Correspondentie van het bureau van de Inspecteur Generaal van de fortificatiën. 1904, 1
      5042 t/m 5170 Deel II
      Toezending van bescheiden betreffende legerorganisatie.
    - Correspondentie van het bureau van de Inspecteur Generaal van de fortificatiën. 1904, 2
      5173 t/m 5391 Deel I
      Batterijen aan de Iweg en aan den Sloterweg.
  - Doos 2449, 2449
    - Correspondentie van het bureau van de Inspecteur Generaal van de fortificatiën. 1904, 1
      5392 t/m 5490 Deel I
    - Correspondentie van het bureau van de Inspecteur Generaal van de fortificatiën. 1904, 2
      5495 t/m 5676 Deel II
  - Doos 2450, 2450
    - Correspondentie van het bureau van de Inspecteur Generaal van de fortificatiën. 1904, 1
      5677 t/m 5831 Deel II
      Schuilgebouwen.
    - Correspondentie van het bureau van de Inspecteur Generaal van de fortificatiën. 1904, 2
      5832 t/m 6002 Deel I
      Stelling Den Helder
  - Doos 2451, 2451
    - Correspondentie van het bureau van de Inspecteur Generaal van de fortificatiën. 1904, 1
      6003 t/m 6122 Deel I
      Nevenbatterijen in de Stelling van Amsterdam.
    - Correspondentie van het bureau van de Inspecteur Generaal van de fortificatiën. 1904, 2
      6124 t/m 6308 Deel II
      Brugvernieling.
  - Doos 2452, 2452
    - Correspondentie van het bureau van de Inspecteur Generaal van de fortificatiën. 1904, 1
      6309 t/m 6416 Deel II
    - Correspondentie van het bureau van de Inspecteur Generaal van de fortificatiën. 1904, 2
      6418 t/m 6636 Deel I
  - Doos 2453, 2453
    - Correspondentie van het bureau van de Inspecteur Generaal van de fortificatiën. 1904, 1
      6640 t/m 6749 Deel I
    - Correspondentie van het bureau van de Inspecteur Generaal van de fortificatiën. 1904, 2
      6750 t/m 6953 Deel II
      Uitgaven voor den dienst der Genie in 1905.
  - Doos 2454, 2454
    - Correspondentie van het bureau van de Inspecteur Generaal van de fortificatiën. 1904, 1
      6953 t/m 7078 Deel II
      Verdedigingswerken tegenover de Fuikvaart.
    - Correspondentie van het bureau van de Inspecteur Generaal van de fortificatiën. 1904, 2
      7079 t/m 7275 Deel I
  - Doos 2455, 2455
    - Correspondentie van het bureau van de Inspecteur Generaal van de fortificatiën. 1904, 1
      7276 t/m 7401 Deel I
    - Correspondentie van het bureau van de Inspecteur Generaal van de fortificatiën. 1904, 2
      7402 t/m 7585 Deel II
  - Doos 2456, 2456
    - Correspondentie van het bureau van de Inspecteur Generaal van de fortificatiën. 1904, 1
      7586 t/m 7672 Deel II
    - Correspondentie van het bureau van de Inspecteur Generaal van de fortificatiën. 1904, 2
      7673 t/m 7947 Deel I
  - Correspondentie van het bureau van de Inspecteur Generaal van de fortificatiën., 1904; 2457
    7650 t/m 8201 Deel II
  - Correspondentie van het bureau van de Inspecteur Generaal van de fortificatiën., 1905; 2458
    1 t/m 271 Deel I
  - Correspondentie van het bureau van de Inspecteur Generaal van de fortificatiën., 1905; 2459
    273 t/m 605 Deel II
  - Correspondentie van het bureau van de Inspecteur Generaal van de fortificatiën., 1905; 2460
    606 t/m 872 Deel I
  - Correspondentie van het bureau van de Inspecteur Generaal van de fortificatiën., 1905; 2461
    873 t/m 1153 Deel II
  - Correspondentie van het bureau van de Inspecteur Generaal van de fortificatiën., 1905; 2462
    1158 t/m 1456 Deel I
  - Correspondentie van het bureau van de Inspecteur Generaal van de fortificatiën., 1905; 2463
    1459 t/m 1841 Deel II
  - Doos 2464, 2464
    - Correspondentie van het bureau van de Inspecteur Generaal van de fortificatiën. 1905, 1
      1845 t/m 2090 Deel Ia
    - Correspondentie van het bureau van de Inspecteur Generaal van de fortificatiën. 1905, 2
      2091 t/m 2315 Deel II
  - Doos 2465, 2465
    - Correspondentie van het bureau van de Inspecteur Generaal van de fortificatiën. 1905, 1
      2316 t/m 2389 Deel II
      Machtiging tot aanbesteding.
    - Correspondentie van het bureau van de Inspecteur Generaal van de fortificatiën. 1905, 2
      2390 t/m 2792 Deel III Deel II
      Inzending van een Ontwerp-Bestek.
  - Doos 2466, 2466
    - Correspondentie van het bureau van de Inspecteur Generaal van de fortificatiën. 1905, 1
      2793 t/m 3050 Deel I
    - Correspondentie van het bureau van de Inspecteur Generaal van de fortificatiën. 1905, 2
      3051 t/m 3231 Deel II
  - Doos 2467, 2467
    - Correspondentie van het bureau van de Inspecteur Generaal van de fortificatiën. 1905, 1
      3236 t/m 3308 Deel II
    - Correspondentie van het bureau van de Inspecteur Generaal van de fortificatiën. 1905, 2
      3309 t/m 3515 Deel III
      Electrische zoeklichten Den Kelder.
  - Correspondentie van het bureau van de Inspecteur Generaal van de fortificatiën., 1905; 2468
    3516 t/m 3755 Deel IV
    Jaarlijks begroting voor het dienstjaar 1906.
  - Correspondentie van het bureau van de Inspecteur Generaal van de fortificatiën., 1905; 2469
    3757 t/m 4112 Deel I
  - Correspondentie van het bureau van de Inspecteur Generaal van de fortificatiën., 1905; 2470
    4111 t/m 4405 Deel II
  - Correspondentie van het bureau van de Inspecteur Generaal van de fortificatiën., 1905; 2471
    4406 t/m 4724 Deel I
    Ontwerp-bestek wegens: "het bouwen van een kazernement" voor het Regiment Genietroepen.
  - Correspondentie van het bureau van de Inspecteur Generaal van de fortificatiën., 1905; 2472
    4726 t/m 5032 Deel II
  - Doos 2473, 2473
    - Correspondentie van het bureau van de Inspecteur Generaal van de fortificatiën. 1905, 1
      5033 t/m 5325 Deel I
    - Correspondentie van het bureau van de Inspecteur Generaal van de fortificatiën. 1905, 2
      5327 t/m 5436 Deel II
  - Doos 2474, 2474
    - Correspondentie van het bureau van de Inspecteur Generaal van de fortificatiën. 1905, 1
      5438 t/m 5592 Deel II
    - Correspondentie van het bureau van de Inspecteur Generaal van de fortificatiën. 1905, 2
      5594 t/m 5776 Deel I
  - Doos 2475, 2475
    - Correspondentie van het bureau van de Inspecteur Generaal van de fortificatiën. 1905, 1
      5777 t/m 5876 Deel I
    - Correspondentie van het bureau van de Inspecteur Generaal van de fortificatiën. 1905, 2
      5878 t/m 6039 Deel II
  - Doos 2476, 2476
    - Correspondentie van het bureau van de Inspecteur Generaal van de fortificatiën. 1905, 1
      6091 t/m 6171 Deel II
    - Correspondentie van het bureau van de Inspecteur Generaal van de fortificatiën. 1905, 2
      6175 t/m 6323 Deel I
  - Doos 2477, 2477
    - Correspondentie van het bureau van de Inspecteur Generaal van de fortificatiën. 1905, 1
      6324 t/m 6485 Deel II
      Inundatiën.
    - Correspondentie van het bureau van de Inspecteur Generaal van de fortificatiën. 1905, 2
      6486 t/m 6667 Deel III
  - Doos 2478, 2478
    - Correspondentie van het bureau van de Inspecteur Generaal van de fortificatiën. 1905, 1
      6669 t/m 6812 Deel III
    - Correspondentie van het bureau van de Inspecteur Generaal van de fortificatiën. 1905, 2
      6813 t/m 6960 Deel I
  - Doos 2479, 2479
    - Correspondentie van het bureau van de Inspecteur Generaal van de fortificatiën. 1905, 1
      6962 t/m 7145 Deel II
    - Correspondentie van het bureau van de Inspecteur Generaal van de fortificatiën. 1905, 2
      7146 t/m 7245 Deel III
  - Doos 2480, 2480
    - Correspondentie van het bureau van de Inspecteur Generaal van de fortificatiën. 1905, 1
      7246 t/m 7280 Deel III
    - Correspondentie van het bureau van de Inspecteur Generaal van de fortificatiën. 1905, 2
      7281 t/m 7465 Deel IV
    - Correspondentie van het bureau van de Inspecteur Generaal van de fortificatiën. 1905, 3
      7466 t/m 7571 Deel I
  - Doos 2481, 2481
    - Correspondentie van het bureau van de Inspecteur Generaal van de fortificatiën. 1905, 1
      7572 t/m 7816 Deel I
      Reizen voor de dienst der Genie in 1905.
    - Correspondentie van het bureau van de Inspecteur Generaal van de fortificatiën. 1905, 2
      7817 t/m 7932 Deel II
  - Doos 2482, 2482
    - Correspondentie van het bureau van de Inspecteur Generaal van de fortificatiën. 1905, 1
      7933 t/m 8120 Deel II
    - Correspondentie van het bureau van de Inspecteur Generaal van de fortificatiën. 1906, 2
      1 t/m 170 Deel I
  - Doos 2483, 2483
    - Correspondentie van het bureau van de Inspecteur Generaal van de fortificatiën. 1906, 1
      171 t/m 317 Deel I
    - Correspondentie van het bureau van de Inspecteur Generaal van de fortificatiën. 1906, 2
      318 t/m 521 Deel II
  - Doos 2484, 2484
    - Correspondentie van het bureau van de Inspecteur Generaal van de fortificatiën. 1906, 1
      522 t/m 663 Deel II
    - Correspondentie van het bureau van de Inspecteur Generaal van de fortificatiën. 1906, 2
      664 t/m 822 Deel I
  - Doos 2485, 2485
    - Correspondentie van het bureau van de Inspecteur Generaal van de fortificatiën. 1906, 1
      821 t/m 953 Deel I
    - Correspondentie van het bureau van de Inspecteur Generaal van de fortificatiën. 1906, 2
      954 t/m 1162 Deel II
  - Doos 2486, 2486
    - Correspondentie van het bureau van de Inspecteur Generaal van de fortificatiën. 1906, 1
      1163 t/m 1212 Deel II
    - Correspondentie van het bureau van de Inspecteur Generaal van de fortificatiën. 1906, 2
      1213 t/m 1510 Deel I
  - Doos 2487, 2487
    - Correspondentie van het bureau van de Inspecteur Generaal van de fortificatiën. 1906, 1
      1511 t/m 1605 Deel I
    - Correspondentie van het bureau van de Inspecteur Generaal van de fortificatiën. 1906, 2
      1607 t/m 1830 Deel II
  - Doos 2488, 2488
    - Correspondentie van het bureau van de Inspecteur Generaal van de fortificatiën. 1906, 1
      1831 t/m 2114 Deel III
    - Correspondentie van het bureau van de Inspecteur Generaal van de fortificatiën. 1906, 2
      2115 t/m 2236 Deel I
  - Correspondentie van het bureau van de Inspecteur Generaal van de fortificatiën., 1906; 2489
    2237 t/m 2599 Deel I
  - Correspondentie van het bureau van de Inspecteur Generaal van de fortificatiën., 1906; 2490
    2600 t/m 3039 Deel II
  - Doos 2491, 2491
    - Correspondentie van het bureau van de Inspecteur Generaal van de fortificatiën. 1906, 1
      3040 t/m 3280 Deel I
    - Correspondentie van het bureau van de Inspecteur Generaal van de fortificatiën. 1906, 2
      3281 t/m 3346 Deel II
      Begrotingsvoorstel voor het dienstjaar 1907.
      Vernieling van Kunstwerken.
  - Doos 2492, 2492
    - Correspondentie van het bureau van de Inspecteur Generaal van de fortificatiën. 1906, 1
      3347 t/m 3510 Deel II
    - Correspondentie van het bureau van de Inspecteur Generaal van de fortificatiën. 1906, 2
      3517 t/m 3740 Deel III
  - Doos 2493, 2493
    - Correspondentie van het bureau van de Inspecteur Generaal van de fortificatiën. 1906, 1
      3741 t/m 3934 Deel IV
    - Correspondentie van het bureau van de Inspecteur Generaal van de fortificatiën. 1906, 2
      3935 t/m 4037 Deel I
  - Doos 2494, 2494
    - Correspondentie van het bureau van de Inspecteur Generaal van de fortificatiën. 1906, 1
      4038 t/m 4095 Deel I
      Verdedigingswerken achter den Haarlemmermeer ringdijk tegen over de Fuikvaart.
    - Correspondentie van het bureau van de Inspecteur Generaal van de fortificatiën. 1906, 2
      4096 t/m 4305 Deel II
  - Correspondentie van het bureau van de Inspecteur Generaal van de fortificatiën., 1906; 2495
    4309 t/m 4700 Deel III
  - Correspondentie van het bureau van de Inspecteur Generaal van de fortificatiën., 1906; 2496
    4701 t/m 5042 Deel I
  - Doos 2497, 2497
    - Correspondentie van het bureau van de Inspecteur Generaal van de fortificatiën 1906, 1
      5043 t/m 5225 Deel II
    - Correspondentie van het bureau van de Inspecteur Generaal van de fortificatiën 1906, 2
      5226 t/m 5321 Deel III
      Voorschriften en modellen betreffende der dienst der Genie.
      Berging in muniti in sector pakken.
  - Doos 2498, 2498
    - Correspondentie van het bureau van de Inspecteur Generaal van de fortificatiën 1906, 1
      5322 t/m 5418 Deel III
    - Correspondentie van het bureau van de Inspecteur Generaal van de fortificatiën 1906, 2
      5419 t/m 5731 Deel I
  - Correspondentie van het bureau van de Inspecteur Generaal van de fortificatiën, 1906; 2499
    5732 t/m 6000 Deel II
  - Correspondentie van het bureau van de Inspecteur Generaal van de fortificatiën, 1906; 2500
    6002 t/m 6290 Deel I
  - Correspondentie van het bureau van de Inspecteur Generaal van de fortificatiën, 1906; 2501
    6291 t/m 6536 Deel II
  - Correspondentie van het bureau van de Inspecteur Generaal van de fortificatiën, 1906; 2502
    6537 t/m 6849 Deel I
    Rapport der Commissie inzake het wapen der Genie.
  - Correspondentie van het bureau van de Inspecteur Generaal van de fortificatiën, 1906; 2503
    6850 t/m 7189 Deel II
  - Correspondentie van het bureau van de Inspecteur Generaal van de fortificatiën, 1906; 2504
    7190 t/m 7503 Deel I
  - Correspondentie van het bureau van de Inspecteur Generaal van de fortificatiën, 1906; 2505
    7504 t/m 7822 Deel II
  - Correspondentie van het bureau van de Inspecteur Generaal van de fortificatiën, 1906; 2506
    7823 t/m 8120 Deel I
  - Correspondentie van het bureau van de Inspecteur Generaal van de fortificatiën, 1906; 2507
    8123 t/m 8408 Deel II
  - Correspondentie van het bureau van de Inspecteur Generaal van de fortificatiën, 1907; 2508
    1 t/m 292 Deel I
  - Correspondentie van het bureau van de Inspecteur Generaal van de fortificatiën, 1907; 2509
    294 t/m 598 Deel II
  - Correspondentie van het bureau van de Inspecteur Generaal van de fortificatiën, 1907; 2510
    579 t/m 836 Deel I
  - Doos 2511, 2511
    - Correspondentie van het bureau van de Inspecteur Generaal van de fortificatiën 1907, 1
      837 t/m 1057 Deel II
    - Correspondentie van het bureau van de Inspecteur Generaal van de fortificatiën 1907, 2
      1058 t/m 1246 Deel I
  - Doos 2512, 2512
    - Correspondentie van het bureau van de Inspecteur Generaal van de fortificatiën 1907, 1
      1247 t/m 1378 Deel I
    - Correspondentie van het bureau van de Inspecteur Generaal van de fortificatiën 1907, 2
      1380 t/m 1553 Deel II
      Het bouwen van een badinrichting te Den Helder.
  - Correspondentie van het bureau van de Inspecteur Generaal van de fortificatiën, 1907; 2513
    1665 t/m 2141 Deel I
  - Doos 2514, 2514
    - Correspondentie van het bureau van de Inspecteur Generaal van de fortificatiën 1907, 1
      1534 t/m 1664 Deel II
      Die volgnr: van de de doos 2518 2
    - Correspondentie van het bureau van de Inspecteur Generaal van de fortificatiën 1907, 2
      2142 t/m 2428 Deel II
  - Doos 2515, 2515
    - Correspondentie van het bureau van de Inspecteur Generaal van de fortificatiën 1907, 1
      2129 t/m 2611 Deel II
    - Correspondentie van het bureau van de Inspecteur Generaal van de fortificatiën 1907, 2
      2613 t/m 2857 Deel I
  - Doos 2516, 2516
    - Correspondentie van het bureau van de Inspecteur Generaal van de fortificatiën 1907, 1
      2859 t/m 3008 Deel I
    - Correspondentie van het bureau van de Inspecteur Generaal van de fortificatiën 1907, 2
      3011 t/m 3207 Deel II
  - Doos 2517, 2517
    - Correspondentie van het bureau van de Inspecteur Generaal van de fortificatiën 1907, 1
      3209 t/m 3380 Deel II
    - Correspondentie van het bureau van de Inspecteur Generaal van de fortificatiën 1907, 2
      3381 t/m 3529 Deel I
  - Doos 2518, 2518
    - Correspondentie van het bureau van de Inspecteur Generaal van de fortificatiën 1907, 1
      3530 t/m 3734 Deel II
    - Correspondentie van het bureau van de Inspecteur Generaal van de fortificatiën 1907, 2
      3737 t/m 3942 Deel II
  - Doos 2519, 2519
    - Correspondentie van het bureau van de Inspecteur Generaal van de fortificatiën 1907, 1
      3943 t/m 4010 Deel II
    - Correspondentie van het bureau van de Inspecteur Generaal van de fortificatiën 1907, 2
      4012 t/m 4179 Deel I
  - Doos 2520, 2520
    - Correspondentie van het bureau van de Inspecteur Generaal van de fortificatiën 1907, 1
      4180 t/m 4309 Deel I
    - Correspondentie van het bureau van de Inspecteur Generaal van de fortificatiën 1907, 2
      4310 t/m 4556 Deel II
  - Doos 2521, 2521
    - Correspondentie van het bureau van de Inspecteur Generaal van de fortificatiën 1907, 1
      4559 t/m 4648 Deel II
    - Correspondentie van het bureau van de Inspecteur Generaal van de fortificatiën 1907, 2
      4647 t/m 4852 Deel I
  - Doos 2522, 2522
    - Correspondentie van het bureau van de Inspecteur Generaal van de fortificatiën 1907, 1
      4854 t/m 4948 Deel I
    - Correspondentie van het bureau van de Inspecteur Generaal van de fortificatiën 1907, 2
      4949 t/m 5239 Deel II
  - Correspondentie van het bureau van de Inspecteur Generaal van de fortificatiën, 1907; 2523
    5240 t/m 5507 Deel I
  - Correspondentie van het bureau van de Inspecteur Generaal van de fortificatiën, 1907; 2524
    5508 t/m 5757 Deel II
  - Correspondentie van het bureau van de Inspecteur Generaal van de fortificatiën, 1907; 2525
    5758 t/m 6063 Deel I
  - Correspondentie van het bureau van de Inspecteur Generaal van de fortificatiën, 1907; 2526
    6064 t/m 6322 Deel II
  - Doos 2527, 2527
    - Correspondentie van het bureau van de Inspecteur Generaal van de fortificatiën 1907, 1
      6323 t/m 6583 Deel I
    - Correspondentie van het bureau van de Inspecteur Generaal van de fortificatiën 1907, 2
      6584 t/m 6805 Deel II
      Correspondentie nummers. Verbalen.
  - Doos 2528, 2528
    - Correspondentie van het bureau van de Inspecteur Generaal van de fortificatiën 1907, 1
      6806 t/m 7069 Deel I
    - Correspondentie van het bureau van de Inspecteur Generaal van de fortificatiën 1907, 2
      7052 t/m 7290 Deel II
  - Correspondentie van het bureau van de Inspecteur Generaal van de fortificatiën, 1908; 2529
    1 t/m 552 Deel I
    Algemene verslagen kustmanouvre 1907
  - Correspondentie van het bureau van de Inspecteur Generaal van de fortificatiën, 1908; 2530
    557 t/m 1107 Deel I
  - Correspondentie van het bureau van de Inspecteur Generaal van de fortificatiën, 1908; 2531
    1108 t/m 1925
  - Correspondentie van het bureau van de Inspecteur Generaal van de fortificatiën, 1908; 2532
    1951 t/m 2388 Deel I
  - Correspondentie van het bureau van de Inspecteur Generaal van de fortificatiën, 1908; 2533
    2391 t/m 2720 Deel II
    Bruggen bij Zitphen.
  - Correspondentie van het bureau van de Inspecteur Generaal van de fortificatiën, 1908; 2534
    2719 t/m 3103 Deel I
  - Correspondentie van het bureau van de Inspecteur Generaal van de fortificatiën, 1908; 2535
    3104 t/m 3390 Deel II
  - Doos 2536, 2536
    - Correspondentie van het bureau van de Inspecteur Generaal van de fortificatiën 1908, 1
      3396 t/m 3681 Deel I
    - Correspondentie van het bureau van de Inspecteur Generaal van de fortificatiën 1908, 2
      3682 t/m 3793 Deel II
  - Doos 2537, 2537
    - Correspondentie van het bureau van de Inspecteur Generaal van de fortificatiën 1908, 1
      3794 t/m 3970 Deel II
    - Correspondentie van het bureau van de Inspecteur Generaal van de fortificatiën 1908, 2
      3971 t/m 4198 Deel I
  - Doos 2538, 2538
    - Correspondentie van het bureau van de Inspecteur Generaal van de fortificatiën 1908, 1
      4199 t/m 4320 Deel I
    - Correspondentie van het bureau van de Inspecteur Generaal van de fortificatiën 1908, 2
      4353 t/m 4519 Deel II
      Memoriaal voor de Officieren der Genie.
  - Doos 2539, 2539
    - Correspondentie van het bureau van de Inspecteur Generaal van de fortificatiën 1908, 1
      4520 t/m 4586 Deel II
    - Correspondentie van het bureau van de Inspecteur Generaal van de fortificatiën 1908, 2
      4587 t/m 4780 Deel I
  - Doos 2540, 2540
    - Correspondentie van het bureau van de Inspecteur Generaal van de fortificatiën 1908, 1
      4781 t/m 4901 Deel I
    - Correspondentie van het bureau van de Inspecteur Generaal van de fortificatiën 1908, 2
      4902 t/m 5109 Deel II
  - Doos 2541, 2541
    - Correspondentie van het bureau van de Inspecteur Generaal van de fortificatiën 1908, 1
      5115 t/m 5186 Deel II
    - Correspondentie van het bureau van de Inspecteur Generaal van de fortificatiën 1908, 2
      5188 t/m 5449 Deel I
  - Correspondentie van het bureau van de Inspecteur Generaal van de fortificatiën, 1908; 2542
    5450 t/m 5693 Deel II
  - Doos 2543, 2543
    - Correspondentie van het bureau van de Inspecteur Generaal van de fortificatiën 1908, 1
      September/ Oktober
      5694 t/m 5977 Deel I
    - Correspondentie van het bureau van de Inspecteur Generaal van de fortificatiën 1908, 2
      5978 t/m 6130 Deel II
  - Doos 2544, 2544
    - Correspondentie van het bureau van de Inspecteur Generaal van de fortificatiën 1908, 1
      6131 t/m 6283 Deel II
    - Correspondentie van het bureau van de Inspecteur Generaal van de fortificatiën 1908, 2
      6284 t/m 6529 Deel I
  - Correspondentie van het bureau van de Inspecteur Generaal van de fortificatiën, 1908; 2545
    6530 t/m 6834 Deel II
  - Doos 2546, 2546
    - Correspondentie van het bureau van de Inspecteur Generaal van de fortificatiën 1908, 1
      6836 t/m 7160 Deel I
    - Correspondentie van het bureau van de Inspecteur Generaal van de fortificatiën 1908, 2
      7162 t/m 7273 Deel II
  - Doos 2547, 2547
    - Correspondentie van het bureau van de Inspecteur Generaal van de fortificatiën 1908, 1
      7274 t/m 7468 Deel II
    - Correspondentie van het bureau van de Inspecteur Generaal van de fortificatiën 1909, 2
      1 t/m 158 Deel I
  - Doos 2548, 2548
    - Correspondentie van het bureau van de Inspecteur Generaal van de fortificatiën 1909, 1
      159 t/m 289 Deel I
    - Januari 1909, 2
      294 t/m 466 Deel II
  - Doos 2549, 2549
    - Correspondentie van het bureau van de Inspecteur Generaal van de fortificatiën 1909, 1
      467 t/m 552 Deel II
    - Correspondentie van het bureau van de Inspecteur Generaal van de fortificatiën 1909, 2
      553 t/m 799 Deel I
  - Doos 2550, 2550
    - Correspondentie van het bureau van de Inspecteur Generaal van de fortificatiën 1909, 1
      800 t/m 876 Deel I
    - Correspondentie van het bureau van de Inspecteur Generaal van de fortificatiën 1909, 2
      877 t/m 1144 Deel II